【裁判字號】    98,簡上,336
【裁判日期】    980630
【裁判案由】    恐嚇等
【裁判全文】
臺灣高雄地方法院刑事判決             98年度簡上字第336號
上  訴  人
即  被  告  丁○○
上列上訴人因恐嚇案件，不服臺灣高雄地方法院高雄簡易庭98年
度審簡字第646 號中華民國98年3 月13日第一審判決（臺灣高雄
地方法院檢察署檢察官聲請簡易處刑案號：97年度偵字第32310
號），提起上訴，本院管轄之第二審合議庭判決如下：
    主  文
上訴駁回。
    事  實
一、丁○○與丙○○係姐弟關係，二人於民國97年8 月31日下午
    6 時30分許，在高雄縣美濃鎮○○路○段348 巷1 號前，因
    細故發生口角，丁○○乃基於毀損他人之物之犯意，持石頭
    砸丙○○所有車牌號碼5772-JC 號自小客車之左後車門，致
    左後車門板金凹陷損壞，車門之玻璃亦破裂而不堪使用，足
    生損害於丙○○（毀損部分業據撤回告訴，另經本院以98年
    度審易字第560 號為不受理判決）。丁○○復基於恐嚇之犯
    意，對丙○○揚言：要殺死你（指丙○○）等語，致丙○○
    心生畏懼。
二、案經丙○○訴由高雄縣政府警察局旗山分局報告臺灣高雄地
    方法院檢察署檢察官偵查後聲請簡易判決處刑。
    理  由
壹、證據能力部分
一、被告於其上訴理由狀中表示，證人丙○○、甲○○、乙○○
    於警詢及檢察事務官之陳述，屬傳聞證據，故無證據能力等
    語。按被告以外之人於檢察事務官、司法警察官或司法警察
    調查中所為之陳述，與審判中不符時，其先前之陳述具有較
    可信之特別情況，且為證明犯罪事實存否所必要者，得為證
    據，刑事訴訟法第159 條之2 定有明文。經查，證人丙○○
    及甲○○於警詢、檢察事務官中所為陳述，與本院審判中所
    證，並無不符之情，參諸上開刑事訴訟法第159 條之2 規定
    ，自均無證據能力。至於乙○○於警詢之陳述，既無任何證
    據足認該等陳述有可信之特別情況，亦無證據能力。
二、原審雖另曾引用高雄縣警察局旗山分局處理家庭暴力與兒少
    保護案件調查紀錄（通報）表1 份作為認定被告有罪之證據
    ，因本院認依下述其他證據即可認定本案相關事實，並未以
    該調查紀錄（通報）表作為認定本案事實之證據，自毋須另
    行交待其證據能力，並予述明。
貳、實體部分
一、訊據上訴人即被告矢口否認有何恐嚇犯行，辯稱：伊雖有與
    丙○○因細故發生口角，及有持石頭砸丙○○5772-JC 號自
    小客車之左後車門，致該自小客車左後車門板金凹陷損壞，
    車門之玻璃亦破裂，但並無出言恐嚇「要殺死你（丙○○）
    」，證人丙○○等所述均非實在云云。經查，就被告於97年
    8 月31日與丙○○發生口角之際，有以「要殺死你（丙○○
    ）」等語恐嚇丙○○，業據證人甲○○於本院證稱：97年8
    月31日下午6 時30分在美濃鎮○○路○段348 巷1 號前，被
    告與丙○○爭吵時，伊有在場，他們爭吵的原因伊只知道當
    天伊與伊母親丙○○要回家的時候，被告正好來，被告叫伊
    母親下車，質問伊母親是否有向外婆亂說話而起爭執，被告
    拿石頭砸伊母親的車子，伊當時在車子裡，有聽到被告向伊
    母親恐嚇說要殺了他這句話，當時被告是用客家話說叫伊母
    親不要亂說話等語，並說要殺伊母親及放火燒伊外婆家，伊
    外婆的名字為劉陳運妹，被告說要『殺了你』以及『放火燒
    劉陳運妹』等語是直接對丙○○說的，當時伊母親下車要進
    屋子裡打電話的時候，被告在後面用吼的，當天下午6 時30
    分時，一開始只有伊與伊母親丙○○在場，被告的兒子乙○○是伊外婆叫他下來的，被告丁○○對伊母親恐嚇的時候，
    乙○○已在場，被告砸車的時候伊與伊兒子都在車內，伊有
    親眼看到被告拿石頭砸伊等的車，被告是先叫伊母親下車，
    伊母親下車後，被告才搬石頭砸車，伊母親就要進屋子裡打
    電話報警時，被告就在後面吼，伊當天先與伊母親要從外婆
    家回到高雄的家，那時候伊等已經坐在車子裡了，伊就看到
    被告騎乘機車過來並擋在車子前面要伊母親下車，被告只有
    叫伊母親下車，伊母親就下車，問被告說要做什麼，被告就
    質問伊母親是否跟外婆亂說話，伊母親就要直接進屋子裡面
    打電話報警，被告就在後面一邊吼並拿石頭一邊砸車，當時
    伊外婆也在屋之外要送伊等回家，伊外婆在樓下吼要被告的
    兒子下來，被告的兒子在外婆吼完沒有多久就下來了，被告
    兒子下來的時候，伊母親在屋子裡面打電話報警，外面只有
    伊與伊外婆及被告的兒子乙○○，乙○○是在屋外聽到被告
    吼說要殺伊母親，因為乙○○要阻止被告拿石頭砸車，從伊
    母親下車到走到屋內打電話間的時間應該只有一、二分鐘，
    那一、二分鐘之內，乙○○就已經下來了，被告只吼一次要
    伊母親死，伊外婆在被告吼伊母親之前，就有吼乙○○下來
    了，接下來伊母親要去屋裡打電話的時候，被告就去搬石頭
    砸我們的車，乙○○上前阻止，被告一邊砸車並吼說要讓伊
    母親死還要放火燒房子等語。證人丙○○則於本院證稱：於
    97年8 月31日下午6 時30分在美濃鎮○○路○段348 巷1 號
    前，被告有說要讓伊死，但燒房子是是對伊母親講的，當時
    伊開車載伊女兒及她的小孩回高雄，但被告騎乘機車堵住伊
    車子的正前方，伊母親也趕緊過來，伊就開車門下車，被告
    就說聽人家說伊父親是被他氣死的，我母親就說那是他講的
    ，被告就很生氣，對伊吼說要伊死，被告有準備要動手打伊
    ，伊母親就很緊張趕快叫被告兒子乙○○下來，被告與乙○○也不知道為何打了起來，後來伊母親又叫被告的小兒子下
    來，伊就要進去房子打電話報警，伊的車子與房子還有一段
    距離，被告就拿石頭砸伊車子。被告於剛騎乘機車堵住伊的
    車子的時候，伊開車門下車靠在車門的時候，被告就說要伊
    死，被告當天講好幾次要伊死一次，伊要去打電話的時候，
    被告還在後面講說要讓伊死，一直罵，伊開車門下車靠在車
    門的時候，被告講說要伊死時，乙○○還沒下來，伊要進屋
    打電話的時候，乙○○已經下來樓下，被告與乙○○剛在扭
    打，伊也要進屋打電話，被告要對伊動粗時，手被乙○○及
    他的弟弟拉住，伊尚未進門時，被告就乘不注意蹲下拿石頭
    砸車並說要伊死，當天聽到被告說要讓伊死的話語有二次，
    當時聽到被告吼時，伊會害怕，所以才會報警等語（2 位證
    人之證詞均見本院98年6 月18日審判筆錄）。按證人甲○○
    雖表示僅聽到被告說要殺死伊母親一次，丙○○則表示被告
    當時有說了2 次，但丙○○所述被告當日之第一次恐嚇，因
    被告當時係與丙○○對話中，被告本毋須以吼叫方式即可達
    到目的，則證人甲○○當時並未注意本屬合理，而丙○○所
    述被告第二次恐嚇要殺死伊之話，係在丙○○要去屋內報警
    時，被告先用石頭砸玻璃，隨後因氣憤而在後吼叫，此則與
    甲○○所述相同，及證人甲○○與丙○○其餘之證詞均大致
    相符而無矛盾，本院並係以隔離訊問方式要求證人甲○○及
    丙○○作證，其2 人之證詞自具有相當可信性。更且丙○○
    於原審傳喚促成和解時，並未向被告要求任何賠償即與被告
    和解，並即撤回毀損之告訴，恐嚇部分亦表示不願追究，可
    見丙○○自始即無利用刑事程序恫嚇或要求被告賠償被告之
    心態，則其自無甘冒偽證罪責而虛偽指述自己弟弟即被告之
    動機及必要；另甲○○並非本案被害人，丙○○既已不願追
    究被告之刑責，甲○○亦無事後再虛偽指述被告犯罪之動機
    及必要，自可認定被害人丙○○及證人甲○○上開證述應為
    真實。則被告確有於97年8 月31日下午6 時30分許，在高雄
    縣美濃鎮○○路○段348 巷1 號前，因與丙○○細故發生口
    角，基於恐嚇之犯意，對丙○○揚言：要殺死你（指丙○○
    ）之事實，堪以認定，被告前開所辯顯不足採，本案事證明
    確，被告犯行應堪認定。
二、核被告丁○○所為，係犯刑法第305 條之恐嚇危害安全罪。
    原審於審酌被告與被害人丙○○間縱有家庭錢財糾紛，本應
    以理性、和平之手段與態度為之，竟率爾以言語恐嚇被害人
    ，致被害人心生畏懼，所為實屬不該，惟念及被告於原審審
    理中已與被害人達成和解，並獲得被害人之原諒，有卷附98
    年3 月3 日和解筆錄1 份可佐等一切情狀，量處被告拘役30
    日，並諭知如易科罰金以新臺幣1000元折算1 日之標準，本
    院合議庭認其認事用法均無違誤，量刑亦稱妥適。上訴人上
    訴意旨徒然否認恐嚇犯行，顯無理由，上訴應予駁回。
據上論斷，應依刑事訴訟法第455 條之1 第3 項、第368 條，判
決如主文。
本案經檢察官林永富到庭執行職務。
中    華    民    國    98    年    6     月    30    日
                刑事第十七庭  審判長法  官  陳建和
                                    法  官  毛妍懿
                                    法  官  黃紀錄
以上正本證明與原本無異。
不得上訴。
中    華    民    國    98    年    6     月    30    日
                                    書記官  吳書逸


司法院資訊處製作；財團法人民間司法改革基金會備份。
